【裁判字號】    97,訴,1582
【裁判日期】    971119
【裁判案由】    毒品危害防制條例
【裁判全文】
臺灣基隆地方法院宣示判決筆錄          97年度訴字第1582號
公  訴  人  臺灣基隆地方法院檢察署檢察官
被      告  乙○○
指定辯護人  本院公設辯護人甲○○
上列被告因毒品危害防制條例案件，於中華民國97年11月19日
下午4時整許，在本院第四法庭宣示判決，出席職員如下：
         法  官  王美婷
         書記官  明祖斌
         通  譯  何瑞雲
法官起立朗讀判決主文、犯罪事實要旨、處罰條文，及告以上訴
限制、期間並提出上訴狀之法院，且諭知記載其內容：
一、主  文：
    乙○○施用第一級毒品，累犯，處有期徒刑柒月，扣案之第
    一級毒品海洛因（驗餘淨重零點零零陸玖公克）併同難以析
    離之包裝袋乙只均沒收銷燬之。又施用第一級毒品，累犯，
    處有期徒刑柒月，扣案之第一級毒品海洛因（驗餘淨重零點
    零貳貳玖公克）併同難以析離之包裝袋乙只均沒收銷燬之。
    又施用第一級毒品，累犯，處有期徒刑柒月，扣案之第一級
    毒品海洛因（驗餘淨重零點零零柒貳公克）併同難以析離之
    包裝袋乙只均沒收銷燬之。應執行有期徒刑壹年，扣案之第
    一級毒品海洛因（合計驗餘淨重零點零柒公克）併同難以
    析離之包裝袋只均沒收銷燬之。
二、犯罪事實要旨：
  (一)乙○○前因施用毒品案件，經觀察、勒戒後，認無繼續施用
    毒品之傾向，於民國87年11月21日執行完畢釋放出所，經本
    院於87年12月18日，以87年度易緝字第55號為免刑判決確定
    。又因施用第二級毒品案件，經觀察、勒戒後，認有繼續施
    用之傾向，由臺灣彰化地方法院檢察署檢察官提起公訴及送
    強制戒治，經臺灣彰化地方法院以89年度易字第278號判決
    判處有期徒刑6月確定；強制戒治部分，則於91年1月14日期
    滿執行完畢。復因施用第二級毒品案件，經臺灣彰化地方法
    院以90年度易字第133號判決判處有期徒刑7月確定。再因施
    用第二級毒品案件，經本院以90年度易字第530號判決判處
    有期徒刑8月確定，上開2罪，嗣經本院定應執行有期徒刑1
    年2 月確定，上揭數罪接續執行，於92年1月28日假釋出監
    付保護管束，並於92年6月10日假釋期滿未經撤銷假釋，其
    未執行之刑以已執行論而執行完畢（不構成累犯）。復又因
    施用第二級毒品案件，由臺灣彰化地方法院檢察署檢察官提
    起公訴並送強制戒治，嗣經臺灣彰化地方法院以93年度易緝
    字第16號判決判處有期徒刑1年確定，於94年4月13日縮短刑
    期執行完畢（構成累犯）；強制戒治部分，則因93年1月9日
    法律修正而免除戒治。復再因施用第二級毒品案件，經臺灣
    彰化地方法院以95年度易字第384號判決判處有期徒刑1年，
    嗣其不服該判決，提起上訴，復經臺灣高等法院臺中分院以
    95 年度上訴字第2022號判決，撤銷改判有期徒刑1年1月確
    定。又再因施用第一級及第二級毒品案件，經本院以96年度
    訴字第145號判決各判處有期徒刑10月、8月，應執行有期徒
    刑1 年4月確定，前揭3罪，嗣經本院以96年度聲減字第620
    號裁定減刑並定應執行有期徒刑1年2月又15日確定，甫於97
    年4月30日縮短刑期執行完畢（構成累犯）。復再因施用第
    一級毒品案件，經本院以97年度訴字第1090號判決判處有期
    徒刑9月（尚未確定）。
  (二)詎其猶不知悔改，先後基於施用第一級毒品海洛因之犯意，
    分別為下列行為：
  1.於97年8月18日14時許，在基隆市○○區○○街某公園公廁
    內，以將第一級毒品海洛因摻入香煙內，再用火點燃吸食方
    式，施用第一級毒品海洛因1次。嗣於97年8月19日14時40
    分許，因形跡可疑，為警在基隆市○○區○○街325號前查
    獲，並扣得第一級毒品海洛因1小包（驗餘淨重0.0069公克
    ），復經其同意為警採其尿液送驗，結果呈嗎啡陽性反應。
  2.於97年8月19日17時47分臺灣基隆地方法院檢察署內勤檢察
    官偵訊完畢釋放後，即於當（19）日20時許，在前開處所，
    再以前揭方式，施用第一級毒品海洛因1次。嗣於97年8月20
    日14時10分許，因形跡可疑，為警在基隆市○○區○○街
    325 號前查獲，並扣得第一級毒品海洛因1小包（驗餘淨重
    0.0229公克），復經警採其尿液送驗，結果呈嗎啡陽性反應
    。
  3.於97年9月1日14時許，在上開處所，以上揭方式，施用第一
    級毒品海洛因1次。嗣於97年9月2日23時30分許，因形跡可
    疑，為警在基隆市○○區○○路中山橋上查獲，並扣得第一
    級毒品海洛因1小包（驗餘淨重0.0072公克），復經其同意
    為警採其尿液送驗，結果呈嗎啡陽性反應。
三、處罰條文：
    毒品危害防制條例第10條第1項、第23條第2項、第18條第1
    項前段，刑法第11條、第47條第1項、第51條第5款。
四、協商判決除有刑事訴訟法第454條之4第1項第1款於本訊問程
    序終結前，被告撤銷協商合意或檢察官撤回協商聲請者；第
    2款被告協商之意思非出於自由意志者；第4款被告所犯之罪
    非第455條之2第1項所定得以協商判決者；第6款被告有其他
    較重之裁判上一罪之犯罪事實者；第七款法院認應諭知免刑
    或免訴、不受理者情形之一，及違反同條第2項「法院應於
    協商合意範圍內為判決；法院為協商判決所科之刑，以宣告
    緩刑或2年以下有期徒刑、拘役或罰金為限」之規定者外，
    不得上訴。
五、如有上述四所載之情形而不服本件判決，得自收受判決送達
    之日起10日內，向本院提出上訴書狀，上訴於第二審法院。
中    華    民    國    97    年    11    月    19    日
                  刑事第一庭書記官  明祖斌
                            法  官  王美婷
以上正本證明與原本無異。
本判決除有刑事訴訟法第455條之4第1項第1款、第2款、第4款、
第6款、第7款所定情形之一，或違反同條第2項規定者外，不得
上訴。
如有前揭除外情形，對於本件判決如有不服，應於收受本判決後
10日內向本院提出上訴書狀，其未敘述上訴理由者，並得於提起
上訴後10日內向本院補提理由書狀（均須按他造當事人之人數附
繕本）「切勿逕送上級法院」。
中    華    民    國    97    年    11    月    19    日
                            書記官  明祖斌
毒品危害防制條例第10條
施用第一級毒品者，處 6 月以上 5 年以下有期徒刑。


司法院資訊處製作；財團法人民間司法改革基金會備份。
